ACORDAO-COMPLETO-2376143

ACÓRDÃO DE RELAÇÃO

ACÓRDÃO DE RELAÇÃO 2373/2019 ATA 38/2019 - PLENÁRIO

Acórdão 2373/2019-TCU-Plenário
	VISTOS e relacionados estes autos de prestação de contas anuais do Departamento Regional do Senai no Estado de Rondônia, exercício de 2014, em cuja etapa processual se aprecia o pedido de parcelamento da multa individual aplicada ao Sr. Jean Paul Rodriguez Sanchez (peça 163) pelo Acórdão 185/2018-TCU-Plenário e reduzida por meio do Acórdão 1365/2019-TCU-Plenário (peça 142) , para a cifra de R$ 10.000,00;
	Considerando os termos do art. 217 do Regimento Interno/TCU e do art. 26 da Lei 8.443/1992, bem como a proposta instrutória à peça 164,
	Os Ministros do Tribunal de Contas da União, reunidos em Sessão de Plenário, ACORDAM, por unanimidade, com fundamento nos arts. 1º, inciso II, 41, da Lei 8.443, de 16 de julho de 1992, c/c arts. 1º, inciso II, 143, inciso V, alínea "a", 169, inciso III, todos do Regimento Interno, em conhecer da solicitação de parcelamento apresentada pelo Sr. Jean Paul Rodriguez Sanchez e deferir o pedido para pagamento da multa em dez parcelas mensais, com incidência sobre cada parcela dos correspondentes acréscimos legais; e alertar o Sr. Jean Paul Rodriguez Sanchez que a falta de recolhimento de qualquer parcela importará no vencimento antecipado do saldo devedor, com a consequente constituição de processo de cobrança executiva.
1. Processo TC-Processo 032.042/2015-9 (PRESTAÇÃO DE CONTAS - Exercício: 2014) 
	1.1. Responsáveis: Adilson Popinhak (XXX.556.999-XX) ; Adir Josefa de Oliveira (XXX.927.731-XX) ; Altemir Tomazini (XXX.503.249-XX) ; Amazonas Construcoes Terraplenagens e Comercio Ltda - Me (01.149.154/0001-02) ; Caritiana Brzezinshi - Epp (08.435.701/0001-65) ; Clévisson Oliveira Pinto (XXX.840.242-XX) ; Cmg Construcoes Ltda. - Me (08.003.825/0001-71) ; Dênis Roberto Baú (XXX.645.829-XX) ; Ecio Naves Duarte (XXX.701.251-XX) ; Edmilson Matos Cândido (XXX.751.959-XX) ; Jean Paul Rodriguez Sanchez (XXX.146.432-XX) ; Júlio César Lúcio da Costa (XXX.484.277-XX) ; Ludma de Oliveira Correa Lima (XXX.699.591-XX) ; Luis Carlos Hey (XXX.361.151-XX) ; Marcelo Thome da Silva de Almeida (XXX.810.717-XX) ; Maria Alzinete de Jesus e Silva (XXX.270.162-XX) ; Natanael de Carvalho Pereira (XXX.165.958-XX) ; R M dos Santos Eireli (15.706.238/0001-04) ; Renato Antonio de Souza Lima (XXX.118.176-XX) ; Silvio Liberato de Moura Filho (XXX.630.545-XX) 
	1.2. Órgão/Entidade: Departamento Regional do Senai no Estado de Rondônia
	1.3. Relator: Ministro-Substituto Augusto Sherman Cavalcanti
	1.4. Representante do Ministério Público: Procurador Marinus Eduardo De Vries Marsico
	1.5. Unidade Técnica: Secretaria de Controle Externo do Trabalho e Entidades Paraestatais (SecexTrab) .
	1.6. Representação legal: Fernando José Gonçalves Acunha (21184/OAB-DF) e outros, representando R M dos Santos Eireli; Francisco de Paula Filho (7530/OAB-DF) , representando Silvio Liberato de Moura Filho; Cleonésio Ferreira de Freitas, representando Cmg Construcoes Ltda - Me. 
	1.7. Determinações/Recomendações/Orientações: não há.

Adilson Popinhak (XXX.556.999-XX); Adir Josefa de Oliveira (XXX.927.731-XX); Altemir Tomazini (XXX.503.249-XX); Amazonas Construcoes Terraplenagens e Comercio Ltda - Me (01.149.154/0001-02); Caritiana Brzezinshi - Epp (08.435.701/0001-65); Clévisson Oliveira Pinto (XXX.840.242-XX); Cmg Construcoes Ltda. - Me (08.003.825/0001-71); Dênis Roberto Baú (XXX.645.829-XX); Ecio Naves Duarte (XXX.701.251-XX); Edmilson Matos Cândido (XXX.751.959-XX); Jean Paul Rodriguez Sanchez (XXX.146.432-XX); Júlio César Lúcio da Costa (XXX.484.277-XX); Ludma de Oliveira Correa Lima (XXX.699.591-XX); Luis Carlos Hey (XXX.361.151-XX); Marcelo Thome da Silva de Almeida (XXX.810.717-XX); Maria Alzinete de Jesus e Silva (XXX.270.162-XX); Natanael de Carvalho Pereira (XXX.165.958-XX); R M dos Santos Eireli (15.706.238/0001-04); Renato Antonio de Souza Lima (XXX.118.176-XX); Silvio Liberato de Moura Filho (XXX.630.545-XX)

ACORDAO-COMPLETO-2477925

Acórdão de Relação 1142/2021 - Plenário

Acórdão de Relação

AUGUSTO SHERMAN

Fernando José Gonçalves Acunha (21184/OAB-DF) e outros, representando R M dos Santos Eireli; Francisco de Paula Filho (7530/OAB-DF), representando Silvio Liberato de Moura Filho; Cleonésio Ferreira de Freitas, representando Cmg Construcoes Ltda - Me.

Procurador Marinus Eduardo De Vries Marsico

PRESTAÇÃO DE CONTAS (PC)

Secretaria de Controle Externo do Trabalho e Entidades Paraestatais (SecexTrab).